【裁判字號】    95,上訴,1983
【裁判日期】    951130
【裁判案由】    違反毒品危害防制條例
【裁判全文】
臺灣高等法院高雄分院刑事判決        95年度上訴字第1983號
上 訴 人
即 被 告  甲○○
上列上訴人因違反毒品危害防制條例案件，不服臺灣高雄地方法
院95年度訴字第2568號中華民國95年9 月29日第一審判決（起訴
案號：臺灣高雄地方法院檢察署95年度毒偵字第5362號），提起
上訴，本院判決如下：
     主  文
上訴駁回。
     事實及理由
一、本案經本院審理結果，認原審判決認事用法及量刑均無不當
    ，應予維持，並引用原審判決書記載之事實、證據及理由（
    如附件）。
二、上訴人即被告甲○○上訴以原判決量刑太重，而指摘原判決
    不當。然查被告所犯毒品危害防制條例第10條第1 項之施用
    第一級毒品罪其法定刑為6 月以上5 年以下有期徒刑，被告
    於92年間即曾因施用毒品案，經原審法院裁定送觀察勒戒執
    行完畢後，檢察官乃予以不起訴處分，其於94年間，再因施
    用毒品案，經原審法院於94年10月26日判處有期徒刑6 月確
    定，此經被告自承在卷，並有前科紀錄表在卷可按，詎其於
    上開被判有期徒刑6 月後之翌日，即再犯本案，且時間長達
    7 個多月，足見其施用毒品之惡習已深，戒絕毒癮之意志不
    堅，原審科處有期徒刑9 月，應屬適當，而無過重，被告上
    訴指摘原判決量刑太重，非有理由，應予駁回。
據上論斷，應依刑事訴訟法第368條、第373條，判決如主文。
本案經檢察官許月雲到庭執行職務。
中    華    民    國    95    年    11    月    30    日
                  刑事第四庭    審判長法  官   蕭權閔
                                      法  官   吳進寶
                                      法  官   陳吉雄
以上正本證明與原本無異。
如不服本判決應於收受本判決後10日內向本院提出上訴書狀，其
未敘述上訴理由者，並得於提起上訴後10日內向本院補提理由書
狀（均須按他造當事人之人數附繕本）「切勿逕送上級法院」。
中    華    民    國    95    年    12    月    1     日
                                      書記官   梁美姿
                                                    A
附件：
臺灣高雄地方法院刑事判決              95年度訴字第2568號
公  訴  人  臺灣高雄地方法院檢察署檢察官
被      告  甲○○
上列被告因違反毒品危害防制條例案件，經檢察官提起公訴（95
年度毒偵字第5362號），嗣因被告就被訴事實為有罪之陳述，經
本院告知簡式審判程序意旨，並聽取公訴人及被告之意見後，本
院合議庭裁定由受命法官獨任依簡式審判程序審理，判決如下：
    主  文
甲○○連續施用第一級毒品，處有期徒刑玖月。扣案如附表編號
所示之第一級毒品海洛因壹包（驗後淨重零點壹公克、空包
裝重零點壹伍公克）、及編號所示殘留第一級毒品海洛因之注
射針筒壹支、殘渣袋貳只與吸管壹支均沒收銷燬之；另附表編號
所示未殘留毒品之吸管壹支沒收。
    事  實
一、甲○○前因施用毒品案件，經本院92年度毒聲字第5687號裁
    定送觀察、勒戒後，認無繼續施用毒品之傾向，於民國92年
    12月22日執行完畢而釋放，另由台灣高雄地方法院檢察署檢
    察官以92年度毒偵緝字第786 號為不起訴處分確定，惟於94
    年間再因施用毒品案件，經本院於94年10月26日以94年度訴
    字第2824號判決判處有期徒刑6 月確定（未構成累犯）。詎
    其猶不知悛悔，復基於施用第一級毒品海洛因之概括犯意，
    在前開觀察、勒戒執行完畢釋放後5 年內，自94年10月27日
    後某日起至95年6 月2 日20時許，在其位於高雄縣梓官鄉○
    ○○路173 巷14號住處內，以將海洛因摻水後、再以針筒注
    射之方式，連續非法施用第一級毒品海洛因多次。嗣先後於
    附表所示時、地為警查獲，並經其同意後採尿送驗，進而查
    悉上情。另分別扣得如附表所示甲○○所有、供施用毒品所
    用之物品。
二、案經高雄縣政府警察局岡山分局報請台灣高雄地方法院檢察
    署檢察官偵查起訴。
    理  由
一、本件被告甲○○係違反毒品危害防制條例第10條第1 項施用
    第一級毒品罪，其法定刑為死刑、無期徒刑、最輕本刑為3
    年以上有期徒刑以外之罪，於準備程序進行中，被告就被訴
    事實為有罪之陳述，由受命法官告知簡式審判程序之要旨並
    聽取其與公訴人之意見，經被告同意適用簡式審判程序後，
    本院亦認無不得或不宜改依簡式審判程序進行之處，爰依刑
    事訴訟法第273 條之1 第1 項、第284 條之1 規定，本院合
    議庭裁定裁定本件由受命法官獨任進行簡式審判程序，合先
    敘明。
二、上揭事實，業有尿液採證檢驗對照表及台灣檢驗科技股份有
    限公司濫用藥物尿液檢驗報告各3 件在卷可稽，另扣得被告
    所有、如附表所示之物品可資佐證。又扣案如附表編號所
    示毒品送請法務部調查局鑑定之結果，含有第一級毒品海洛
    因成分（驗後淨重0.13公克、空包裝重0.15公克），有卷附
    該局調科壹字第220023775 號鑑定通知書1 份可佐；至附表
    編號所示物品經送請高雄醫學大學附設中和紀念醫院鑑定
    之結果，其中注射針筒1 支、殘渣袋2 只與吸管1 支均呈現
    第一級毒品海洛因陽性反應，亦有卷附該院檢驗報告4 紙可
    參，復據被告於本院審理中坦認上情不諱，足徵被告之自白
    核與事實相符，堪予採信。另查，被告前因施用毒品案件，
    經裁定送觀察、勒戒後，認無繼續施用毒品之傾向，嗣於92
    年12月22日執行完畢而釋放，另由台灣高雄地方法院檢察署
    檢察官以92年度毒偵緝字第786 號為不起訴處分確定等情，
    有臺灣高等法院被告前案紀錄表及本院被告院內索引卡紀錄
    表各1 份附卷可參，足認被告確於前開觀察、勒戒執行完畢
    釋放後，5 年內再犯毒品危害防制條例第10條第1 項之施用
    第一級毒品罪。職是，本件事證明確，被告犯行洵堪認定，
    自應依法論科。
三、查海洛因係毒品危害防制條例第2 條第2 項第1 款所定之第
    一級毒品，依法不得持有、施用及販賣。核被告甲○○所為
    ，係違反毒品危害防制條例第10條第1 項施用第一級毒品罪
    。其施用第一級毒品海洛因前、後分別持有海洛因之低度行
    為，應為施用之高度行為所吸收，不另論罪。按行為後法律
    有變更者，適用行為時之法律。但行為後之法律有利於行為
    人者，適用最有利於行為人之法律，刑法第2 條第1 項定有
    明文。查被告於前開行為後，刑法第56條業經總統於94年2
    月2 日修正刪除，此一刪除足資影響行為人刑罰之法律效果
    ，應屬法律之變更。本件被告先後多次施用第一級毒品，主
    觀上顯係基於同一犯意、客觀上逐次實施數次行為而具連續
    性，進而侵害同性質之法益，惟因其各次行為依一般社會健
    全觀念，在時間差距上，可以分開，在刑法評價上，各具獨
    立性，每次行為皆可獨立成罪，是依修正前刑法第56條之規
    定，本得適用連續犯規定而論以一罪，並得加重其刑至二分
    之一。惟因修正後刑法刪除前開連續犯規定，以致被告前揭
    數次構成要件行為須依法分別論以數罪而併罰之，依新法第
    2 條第1 項規定比較新、舊法之結果，仍以行為時、即修正
    前刑法第56條之規定較有利於被告（最高法院95年第8 次刑
    事庭會議決議亦採同一見解），故本件仍應以修正前刑法第
    56條連續犯規定論以一罪，並依法加重其刑。爰審酌被告前
    因施用毒品案件，經施以觀察、勒戒後，竟再為本件施用毒
    品犯行，足見其惡習已深，且戒絕毒癮之意志不堅，未能體
    悟施用毒品對自己、家人造成之傷害及社會之負擔，自屬可
    議；惟念其於犯後態度良好，並能坦承全部犯行，及施用毒
    品本質上係屬戕害自身健康之行為，尚未直接危害他人，反
    社會性之程度應屬較低等一切情狀，量處如主文所示之刑，
    以資懲儆。
四、此外，扣案如附表編號所示第一級毒品海洛因係查獲之毒
    品，且該包裝袋與其內毒品業已無法析離；又附表編號所
    示殘留第一級毒品海洛因之注射針筒1 支、殘渣袋2 只及吸
    管1 支等物品亦與其內殘餘之毒品同屬無法析離，應將之同
    視為第一級毒品無訛，從而上開物品不問屬於犯人與否，均
    應依毒品危害防制條例第18條第1 項前段規定沒收銷燬之。
    另附表編號所示未殘留毒品毒品之吸管1 支業經被告坦承
    為其所有、供本件施用第一級毒品犯罪所用之物，爰依刑法
    第38條第1 項第2 款規定諭知沒收，附此敘明。
五、另查，本件被告除起訴書所載之犯罪事實外，被告其餘施用
    第一級毒品海洛因犯行雖未據公訴人起訴，然核與前揭已起
    訴部分有連續犯之裁判上一罪關係，當為起訴效力所及，本
    院自應一併審理，附此敘明。
據上論斷，應依刑事訴訟法第273 條之1 第1 項、第299 條第1
項前段，毒品危害防制條例第10條第1 項、第18條第1 項前段，
刑法第2 條第1 項前段、第11條、修正前刑法第56條、第38 條
第1 項第2 款，判決如主文。
中    華    民    國    95    年    9     月    29    日
                  刑事第四庭  法  官 陳明呈
以上正本證明與原本無異。
如不服本判決，應於收受送達後10日內向本院提出上訴書狀。
中    華    民    國    95    年    10    月    2     日
                              書記官 林明忠
附錄本判決論罪科刑之法條：
毒品危害防制條例第十條
施用第一級毒品者，處六月以上五年以下有期徒刑。
施用第二級毒品者，處三年以下有期徒刑。
附表：
┌──┬───────┬───────┬──────────┬───────────┐
│編號│查獲時間      │查獲地點      │查獲物品種類、數量  │沒收依據              │
├──┼───────┼───────┼──────────┼───────────┤
│  │95年1 月27日15│高雄縣警察局岡│無                  │                      │
│    │時許          │山分局        │                    │                      │
├──┼───────┼───────┼──────────┼───────────┤
│    │95年5 月13日16│高雄縣梓官鄉智│第一級毒品海洛因1包 │毒品危害防制條例第18條│
│  │時50分許      │蚵村中正四街、│（驗後淨重0.13公克、│第1項前段             │
│    │              │港六街口      │空包裝重0.15公克）  │                      │
├──┼───────┼───────┼──────────┼───────────┤
│    │95年6 月3 日17│高雄縣梓官鄉中│殘留第一級毒品海洛因│同上                  │
│    │時20分許      │正路旁        │之注射針筒1 支、殘渣│                      │
│  │              │              │袋2 只及吸管1 支    │                      │
│    │              │              ├──────────┼───────────┤
│    │              │              │未殘留毒品之吸管1支 │刑法第38條第1項第2款  │
└──┴───────┴───────┴──────────┴───────────┘


司法院資訊處製作；財團法人民間司法改革基金會備份。
